【裁判字號】    99,非抗,172
【裁判日期】    991221
【裁判案由】    拍賣抵押物
【裁判全文】
臺灣高等法院民事裁定                 99年度非抗字第172號
再抗  告人  國總開發興業股份有限公司
法定代理人  賈秀珍
代  理  人  呂偉誠律師
上列再抗告人因與相對人捷和建設股份有限公司間拍賣抵押物事
件，對於中華民國99年11月5 日台灣桃園地方法院所為99年度抗
字第172號裁定，提起再抗告，茲裁定如下：
    主  文
再抗告駁回。
再抗告費用由再抗告人負擔。
    理  由
一再抗告意旨略以：本件最高限額抵押權（下稱系爭抵押權）所
  擔保相對人之本票（下稱系爭本票）債權，其請求權於民國（
  下同）90年12月10日罹於時效消滅，相對人又未於時效完成後
  5年間實行系爭抵押權，依民法第880條規定，系爭抵押權消滅
  ，或依民法第881條之15 規定，系爭本票債權不再屬於系爭抵
  押權擔保之範圍，相對人自不得執系爭本票主張實行抵押權，
  故原裁定適用法規顯有錯誤，爰聲請廢棄原裁定及原法院99年
  度司拍字第815號裁定，並駁回相對人在原法院之聲請云云。
二按非訟事件，對於抗告法院所為抗告有、無理由之裁定再為抗
  告，僅得以其適用法規顯有錯誤為理由，非訟事件法第45條第
  3 項定有明文。又所謂適用法規顯有錯誤，係指裁定所適用之
  法規顯然不合於法律規定，或與司法院現尚有效及大法官會議
  之解釋，或最高法院現尚有效之判例顯然違反者而言。
三查相對人聲請拍賣抵押物，主張原因事實為：再抗告人於85年
  12月19日以4億1千萬元向伊購買桃園縣桃園市○○路16號地下
  1樓及10、11、12樓房屋、地下2層20個車位，暨坐落基地應有
  部分，再抗告人為擔保伊之買賣價金債權，於86年2 月26日設
  定系爭抵押權予伊，但再抗告人於86年12月10日為支付價金尾
  款而簽發給伊之系爭本票，屆期未兌現，為此聲請拍賣抵押物
  等語，可見相對人係主張系爭抵押權擔保之範圍為價金債權，
  而非系爭本票債權。再抗告人既未爭執相對人之價金給付請求
  權時效完成，自無適用民法第880條或第881條之15規定，認為
  系爭抵押權已消滅，或系爭抵押權所擔保之債權已不存在，相
  對人不得實行系爭抵押權之理。再抗告人誤解系爭抵押權擔保
  系爭本票債權，而以系爭本票債權之請求權業已時效完成為由
  ，主張原裁定消極不適用民法第880條或第881條之15規定，係
  適用法規顯有錯誤云云，委無可取。
四綜上論述，原法院第二審維持原法院第一審所為准予拍賣抵押
  物之裁定，適用法規並無錯誤。再抗告論旨，指摘原裁定不當
  ，求予廢棄原裁定及原法院99年度司拍字第815 號裁定，並駁
  回相對人在原法院之聲請，尚有未合。
五據上論結，本件再抗告為無理由，爰裁定如主文。
中    華    民    國    99    年    12    月    21    日
                    民事第四庭
                        審判長法  官  張劍男
                              法  官  彭昭芬
                              法  官  翁昭蓉
正本係照原本作成。
不得聲明不服。
中    華    民    國    99    年    12    月    21    日
                              書記官  張淑芬

司法院資訊處製作；財團法人民間司法改革基金會備份。
